【裁判字號】    97,上訴,666
【裁判日期】    970513
【裁判案由】    強盜
【裁判全文】
臺灣高等法院臺中分院刑事判決         97年度上訴字第666號
上  訴  人
即  被  告  甲○○
                      之1號(.
選任辯護人  陳由銓律師
上列上訴人因強盜案件，不服臺灣苗栗地方法院96年度訴字第74
6號中華民國96年12月26日第一審判決（起訴案號：臺灣苗栗地
方法院檢察署96年度偵字第158號），提起上訴，本院判決如下
：
    主  文
原判決撤銷。
甲○○共同犯攜帶兇器強盜罪，處有期徒刑玖年貳月，扣案之行
動電話（含門號0000000000號SIM卡）壹支沒收。
    事  實
一、甲○○曾於民國92、93年間，在苗栗縣銅鑼鄉苗勝有限公司
    (下稱苗勝公司)擔任販售、載運香菸及飲料之業務員，竟因
    缺錢而與潘文泰（所犯加重強盜罪，業經原審以96年度訴字
    第91號判處有期徒刑7年6月，嗣經潘文泰提起上訴，經本院
    以96年度上訴字第1711號駁回上訴，復經最高法院以96年度
    台上字第5293號駁回上訴確定，現正執行中）共同基於意圖
    為自己不法所有之犯意聯絡，於95年12月22日下午2時33分
    許，由甲○○借用潘文泰所有之0000000000號行動電話，撥
    打苗勝公司業務員丙○○所有之0000000000號行動電話，佯
    稱其飲食店需供應客人香菸，欲向丙○○購買香菸，要求丙
    ○○立即送貨至苗栗縣竹南鎮○○里○○鄰○○路「818飲食
    店」，嗣丙○○依約於同日下午3時20分許，駕駛車牌號碼
    4362─DW號自用小貨車到達該處，甲○○亦隨即駕駛其所有
    之車牌號碼2P─5741號自用小客車，搭載潘文泰至上址，先
    由潘文泰趨前靠近丙○○之自用小貨車駕駛座旁，要求丙○
    ○一起至後車廂查看香菸，丙○○下車至車後打開後車廂門
    時，甲○○即蒙面自後方靠近，手持客觀上足供兇器使用之
    西瓜刀（未扣案）1支抵住丙○○背部，要求丙○○上該自
    用小貨車之後車廂並交出該車鑰匙，丙○○不從，繼而與甲
    ○○發生拉扯，甲○○即基於傷害之犯意，出手毆打丙○○
    頭部、背部等處，並以強制力壓制丙○○，致使丙○○不能
    抗拒，強盜丙○○斜背在肩上之布包1個（內有丙○○所保
    管之貨款約新臺幣8萬元，丙○○所有之金腳鍊、手機、健
    保卡、身分證、提款卡、印章等財物），並造成丙○○左眼
    眶周圍紅腫、背部挫傷約8×5公分之傷害，得手後，甲○○
    即跑至改由潘文泰所駕駛、在一旁等候之車牌號碼2P─5741
    號自用小客車旁，叫潘文泰獨自駕車離開，而各自逃逸。嗣
    警據報，經調閱附近路口監視器而循線查獲。
二、案經丙○○訴由苗栗縣警察局竹南分局報請臺灣苗栗地方法
    院檢察署檢察官偵查起訴。
    理  由
壹、證據能力之說明
    按被告以外之人於審判外之陳述，雖不符刑事訴訟法第159
    條之1至第159條之4之規定，然經當事人於審判程序同意作
    為證據，法院審酌該言詞陳述作成時之情況，認為適當者，
    亦得為證據；當事人、代理人或辯護人於法院調查證據時，
    知有刑事訴訟法第159條第1項不得為證據之情形，而未於言
    詞辯論終結前聲明異議者，視為有前項之同意，刑事訴訟法
    第159條之5定有明文。經查本案檢察官、上訴人即被告（下
    稱被告）甲○○及其選任辯護人，於本院均未爭執本判決所
    引用之下列各項證據之證據能力，復未於言詞辯論終結前聲
    明異議，本院審酌上開陳述作成時之情況，並無違法取證之
    瑕疵，認以之作為證據為適當，揆諸上開規定，應認下列各
    項證據均有證據能力，此先予敘明。
貳、實體之說明：
一、訊據被告甲○○固坦承曾於92、93年間在苗勝公司擔任業務
    員約1年，負責苗栗縣竹南地區之香菸及飲料之販售、運送
    業務，熟悉苗勝公司之訂貨及送貨流程、車牌號碼2P─5741
    號自用小客車係其所有等事實，惟矢口否認有強盜及傷害犯
    行，辯稱：案發當天伊未與潘文泰在一起，當天伊是自己一
    個人，伊將車子借給潘文泰後，伊也離開苗栗到台中工作，
    他後來做什麼事情，伊不知道，伊不可能開自己的車子去強
    盜，伊與潘文泰有債務糾紛，他可能誣陷伊云云。惟查：
(一)、證人即共同正犯潘文泰於原審具結證稱：「（問：你現在是
    什麼案子執行？）強盜案。」、「（問：強盜案你是跟誰去
    搶的？）甲○○。」、「（問：甲○○有在現場嗎？）有，
    在我左後方。」、「（問：那天你們如何約定？）我先去問
    （電話）號碼，甲○○借我的手機去打。」、「（問：你去
    問誰的電話號碼？）被害人。」、「（問：你問誰可以知道
    被害人的電話號碼？）雜貨店，但是我已經忘記是哪個雜貨
    店了。」、「（問：誰打電話給被害人的？）甲○○借我的
    手機打給被害人的。」、「（問：當天為何都用你的手機？
    ）他的手機沒有電了。」、「（問：你在檢察官面前說甲○
    ○打完電話說被害人是女的，他說要搶？）不是。」、「（
    問：提示96年度偵字第158號偵卷第61頁檢察官訊問筆錄第9
    行開始，所以你事前就知道了？）是這樣子，但是我以為他
    在開玩笑。」、「（問：那天打電話給被害人的電話？）00
    0000 0000。」、「（問：那天事後，你為何要換號碼？）
    我本來就有兩個號碼。」、「（問：為何你打給被害人以後
    ，再換號碼？）因為我怕被害人找我，所以換電話號碼。」
    、「（問：所以事實上你是事先知情，事中共犯，所以你才
    要換號碼？）對。」、「（問：你是在哪裡被逮捕？）台北
    縣中和市那邊。」、「（問：你當時的交通工具？）甲○○
    的車子。」、「（問：怎麼會在你的身上？）發生事情時，
    我就開甲○○的車子走了，甲○○就沒有跟我在一起，他就
    自己跑掉了。」、「（問：你們到案發現場有幾部車？）1
    部而已。」、「（問：甲○○如何離開？）我不知道。」、
    「（問：你們如何到現場？）甲○○開車，我坐旁邊。」、
    「（問：開離現場是誰的意思？）甲○○從側邊過來，叫我
    把車子開走，我就開走了，他就跑在我後面，我也走了。」
    、「（問：你們一起去，而甲○○自己留在那裡，合理嗎？
    ）事實就這樣發生的，你說不合理，你要去問甲○○，不要
    問我。」、「（問：甲○○有欠你工錢？）是的，6、7萬元
    還沒有給。」、「（問：當天你有沒有分到錢？）沒有。」
    、「（問：甲○○打電話給被害人時，電話講了哪些話？）
    我只知道他要向被害人買香煙，其他的我不知道。」、「（
    問：甲○○在跟被害人扭打時，你是否有聽到什麼？）我聽
    到在吵架那樣子，內容我聽不清楚，我離他們有一段距離。
    」、「（問：你剛才說你有開甲○○的車子，這台車子的號
    碼是否是4362-ＤＷ號自用小貨車或是車牌號碼2Ｐ-5741號
    自用小客車？）英文字母我不知道，我知道有5741，是紅色
    喜美，兩門轎車。」、「（問：你剛才說甲○○有欠你6、7
    萬元的工資，你會不會因為這樣的積怨而陷害甲○○？）不
    會。」、「（問：當時下手實施強盜丙○○財物的人是否就
    是甲○○？）對。」、「（問：在這件強盜案中，甲○○是
    否有參與？）有的。」、「（問：甲○○過來丙○○開的小
    貨車時，是否有蒙面？）有的。」、「（問：甲○○有沒有
    拿刀子？）有，手拿西瓜刀。」、「（問：你在檢察官偵訊
    時，你作證所述，是否實在？）實在。」、「（問：行搶的
    地點是在大馬路旁邊嗎？）對。」、「（問：那邊住家多不
    多？）那是半山腰。」、「（問：行搶當時人車多不多？）
    不多，因為那時候我已經走掉了，我去車上，我只有看到1
    台公車經過，其他的我沒有看到。」、「（問：那個地點是
    否算偏僻？）是的，是在竹南鎮的郊區，附近只有一家飲食
    店。」等語（參原審卷96年12月12日審判筆錄第3至11頁）
    。
(二)、證人即被害人丙○○於檢察官偵查中具結證稱：「（問：何
    職？）苗勝公司的業務，送貨。」、「（問：到小吃店時誰
    跟你談話？）潘文泰，他走到我貨車駕駛座跟我說要看後面
    的香煙，我下車，他跟我到後車廂看香煙，我打開車門後，
    另有1個男子蒙面拿著刀子抵著我的腰部，他叫我上去後車
    廂，……，他又到後車廂要我交出鑰匙，我就跟他發生拉扯
    ，從車內打到車外，他有將我壓制在地上，將我包包搶走，
    ……，時間不到5分鐘。」、「（問：知否蒙面男子是誰？
    如何知道是甲○○？）後來監視器有拍到車子，知道車主是
    甲○○，看口卡片，他的眼睛與蒙面男子的眼睛相同。」、
    「（問：甲○○拿刀子抵住你背後時，潘文泰何在？）他在
    我右後方，即甲○○的旁邊，當時潘文泰並無說話。」、「
    （問：甲○○第2次開車門時，潘文泰何在？）當時就沒看
    到他人。」、「（問：2P-5741號車子距離你貨車多遠？）
    不到50公尺。」、「（問：你包包內損失多少東西？）7 、
    8萬元貨款，及我的金飾、手機、證件。」、「（問：甲○
    ○的身高？）比我身高168公分還高。」、「（問：妳的包
    包是如何保管？）我是斜背，包包帶子後來拉扯中斷掉。」
    、「（問：拉扯中妳有無受傷？）他用手打我頭、臉、背部
    ，有受傷。」、「（問：甲○○如何離開現場？）我被他打
    倒在地，抬頭一看，看到甲○○跑著上車，有聽到關車門的
    聲音，之後車子就跑掉了。」、「（問：如何確定上車的人
    是甲○○？）我看到他穿黑色外套，好像是牛仔褲，即蒙面
    與我拉扯的人，所以確定是他。」（以上參96年度偵字第
    158號卷第76至78頁）、「（問：能否確定在庭之被告『甲
    ○○』即搶妳之人？）可以確認就是搶我的人，因為他的眼
    睛濃眉大眼很明顯，一看就知道是他。」等語（參96年度偵
    緝字第264號卷第54頁）；其於原審具結證稱：「（問：這
    件事情案發之前是怎麼樣與妳聯絡？）他打電話給我，說他
    是一家飲食店，叫我送貨上去，那時候下午3點多，我要回
    公司，我說明天送可不可以，他說不行，他說晚上要開店。
    」、「（問：你所謂的要回公司的意思？）要回公司結帳。
    」、「（問：他跟你通了幾通電話？）他第1通用無電話號
    碼顯示打給我，我那時候在一家網咖下貨，我還跟網咖的大
    姐開玩笑說沒有顯示號碼是否要搶，後來對方就用1支可以
    顯示號碼的電話打給我，就跟我約在山上。」、「（問：後
    來？）他說他要買香煙，說晚上他的客人要買煙，他趕著要
    ，要我馬上送過去。」、「（問：這家飲食店，你之前有做
    過生意嗎？）沒有。」、「（問：地點你如何知道的？）那
    個區域我在跑，那個地方我也蠻清楚的，剛開始上去時，就
    覺得不對勁，因為沒有人車。」、「（問：後來你到了飲食
    店以後的情形？）我車子停在門口，我在那邊等了5到10分
    鐘，我的電話因為沒有繳錢，無法撥出去，我想等我朋友打
    電話給我時，請他幫我轉達對方趕快來這邊拿貨。」、「（
    問：後來？）後來潘文泰出現了，潘文泰說他要去看一下賣
    什麼煙，我就開車子的後面，我開車門以後，後面就有一個
    拿刀子的人站在我後面，頂住我的背部，叫我上車廂，我的
    車子是廂型車，那是密閉式的車廂。」、「（問：你有上車
    廂嗎？）我說你要幹嘛，他要我把車鑰匙給他，我沒有給他
    ，他就用搶的，但是我的鑰匙沒有被搶去，他就叫我上車廂
    ，把車門關起來，他似乎是到我的駕駛座，用螺絲起子要把
    電門撬開，把車開走，但是因為是新車，他沒有辦法如願，
    因為那時候我在車廂內，我感覺到車子搖晃。」、「（問：
    車子在搖晃，你怎麼判斷對方是用螺絲起子撬電門？）因為
    車子搖晃一陣子以後，他又跑到車廂後面跟我要鑰匙，所以
    我判斷他有這樣做，因為他要搶貨，因為他之前在我們公司
    做過，他瞭解我們的作業方式及貨物的價錢。因為他後來跑
    到車廂後面有跟我講，我說如果我把鑰匙交給你的話，我要
    在公司做多久才還得完，他說：『我知道你們公司有保險』
    。然後我還是不給他，他就要搶我的包包。」、「（問：這
    個人的裝扮？）戴著黑色毛線帽，有露出眼睛及眉毛。他身
    上有穿著黑色外套。他第2次來跟我要鑰匙時，手上有戴手
    套，他的身高跟我差不多，很壯。」、「（問：你當時憑著
    他的外貌可以判斷出他是誰嗎？）我在警察局作筆錄時，警
    察拿口卡片給我時，我一看就說是他，因為他的眼睛很特別
    。」、「（問：提示96年度偵字第158號偵卷第33頁被告口
    卡片，你講的口卡片是否是這份？）34頁的那張，那張有我
    的簽名。」、「（問：你所謂他露出眼睛及眉毛的範圍有多
    大？）可以看到整個眼睛及眉毛的全部，但是看不到鼻子、
    耳朵、額頭。」、「（問：你與他對話的內容？）他要我鑰
    匙交給他，他用台語一直跟我說就是叫我把鑰匙給他就對了
    。」、「（問：你在檢察官作證時所述，是否實在？）實在
    。」、「（問：那家飲食店案發時，是否有在營業？）沒有
    ，門關著。」、「（問：你之前有接過在你送貨途中跟你訂
    貨的電話嗎？）很多。」等語（參原審卷96年12月12日審判
    筆錄第13至18頁）；於本院具結證稱：伊自93年起在苗勝公
    司任職，之前不認識被告，只有聽過他，因為伊跑的區域就
    是被告以前跑的區域，伊是接被告的業務，當時他把伊關在
    後車廂，伊沒有跟他比過身高，但是從眼睛的部分，伊可以
    確認就是他，因為他的眼睛很像山地人的眼睛，輪廓很清楚
    ，所以印象很深刻。伊的腳鍊是放在皮包內不見的，伊沒有
    直接看到被告上一部紅色的喜美車子，當時車子離伊30至50
    公尺左右，有看到他朝那邊跑過去、聽到關門的聲音，因為
    車子停在小路，所以伊沒有直接看到，之後那輛車子從那裡
    開出來等語（本院卷第83頁背面至85頁）。
(三)、證人潘文泰所證與被告共同強盜丙○○財物之情形，與證人
    丙○○所證情節大致相符，且被告亦自承，曾於92、93年間
    在苗勝公司擔任業務員約1年，負責苗栗縣竹南鎮地區之香
    菸及飲料之販售、運送業務，熟悉苗勝公司之訂貨及送貨流
    程、車牌號碼2P─5741號自用小客車為其所有等事實，與證
    人潘文泰、丙○○所證相符，並有為恭醫院診斷證明書1紙
    附卷（參96年度偵字第1583號卷第30頁），及潘文泰所有之
    0000000000號行動電話（含SIM卡）1支扣案可稽，而被告係
    與潘文泰共犯本案，潘文泰業經臺灣臺中地方法院以96年度
    訴字第91號判處有期徒刑7年6月，嗣經潘文泰提起上訴，經
    本院以96年度上訴字第1711號駁回上訴，復經最高法院以96
    年度台上字第5293號駁回上訴確定，有各該判決書附卷可稽
    。雖證人丙○○於偵查中曾證稱：有看到甲○○跑著上車、
    有聽到關車門的聲音，之後車子就跑掉了等語，惟查，證人
    潘文泰自警詢時、偵查中及原審均證稱被告甲○○搶得丙○
    ○的包包後，跑至伊停車的地方，要求伊駕車離開，被告甲
    ○○並未上車等語，前後所證均相一致，且證人丙○○於本
    院亦證稱：伊沒有直接看到被告上一部紅色的喜美車子等語
    ，參諸潘文泰所證前後一致，其自無就此部分細節故為不實
    證述之必要，至於被告甲○○當時何以要潘文泰自行駕車離
    開，其再自行離去，此或係故弄玄虛，或懼於駕車逃逸時被
    查獲，或以此抵銷對潘文泰之債務等等，不一而足，惟尚不
    得以此即推定潘文泰此部分所證與常情有違而不足採信。另
    證人丙○○於偵查中及原審所證打電話向伊購買香菸之人為
    潘文泰，惟此應係其於講完電話上山時，潘文泰首先到場，
    故誤認是潘文泰打電話與其聯絡，並參酌證人潘文泰於偵查
    中及原審均一致證稱係被告甲○○以上開行動電話向丙○○
    佯稱購買香菸等語，故應認證人潘文泰此節所證為真，證人
    丙○○認潘文泰打電話向其購買香菸乙節，應係誤認，惟此
    並不影響其對於上述案發過程證言之憑信性，附此敘明。
(五)、被告甲○○雖以上述情詞為辯，惟斟酌其於偵查時供稱：
    「（問：95年12月22日當天有無工作？）沒有，當天早上我
    去潘文泰他家，三灣及南庄的工作都做完了，…」等語（參
    96年度偵緝字第264號卷第54頁），於原審96年11月9日訊問
    時供稱：案發當日沒有與潘文泰在一起，當天是自己1個人
    等語（參原審卷96年11月9日訊問筆錄第2頁），由其上述供
    詞可知，其於案發當日沒有工作，自己1人，未與他人在一
    起，故其自無法提出不在場證明以供查證，惟衡諸證人潘文
    泰、丙○○上開證詞可知，被告甲○○確為案發當時與潘文
    泰一同到現場、並蒙面持西瓜刀強盜丙○○包包之人，是其
    上述辯解，無足採信。至其辯稱不可能愚笨到開自己的車去
    搶劫等語，然就刑事案件發生過程觀察，駕駛自己或親友之
    交通工具犯案者，所在多有，或因犯案前未經縝密規畫，或
    因急需金錢財物而挺而走險等等，原因不一而足，此部分辯
    解，尚不足為其有利之認定。另被告辯稱伊與潘文泰有債務
    糾紛，潘文泰可能因此挾怨報復云云，惟查，被告亦供稱，
    是伊將車子借給潘文泰等語，顯然當時其與潘文泰並無交惡
    ，否則焉會將車子借給潘文泰使用，且未要求何時歸還？再
    查，被告供稱，上開自用小客車係其於95年11月底、12初，
    以10萬元所買，因當時家裡經濟狀況不好，所以不想讓家人
    知道等語（本院卷第60頁），惟其亦供稱，案發前伊均住在
    苗栗縣頭份雙喜街一巷22之1號，與父母及兩個小孩住在一
    起，當天將車借給潘文泰後，自己亦離開住處至台中工作，
    有跟潘文泰說，如果他還車時伊不在家裡，請他直接將車開
    至伊父母親的家等語（本院卷第59、60頁），則其當時既因
    積欠他人債務，又何以要花費10萬元買車？且其當時既與父
    母同住，又如何不讓父母知道買車之事？又被告既然不要讓
    父母知道，何以又要潘文泰將車還其父母？且其既已打算當
    天即離開苗栗住處，又何以不開車至台中工作，反將車借予
    潘文泰？又何以如此湊巧，潘文泰當天即駕駛該車前去強盜
    他人財物？被告上開辯詞非但互相矛盾，且與常理相悖，顯
    係臨訟卸責之詞，不足採信。
(六)、選任辯護人認證人丙○○在警員詢問之前，並不能確認強盜
    其包包之人為何人，而警員所提示被告之口卡片，係被告於
    81年換照時所攝的照片，照片模糊，且與案發當時相距已久
    ，證人丙○○實無法指認強盜其包包之人為何人，其指認被
    告甲○○為犯案之人有瑕疵。惟查，依據證人丙○○之上述
    證詞可知，強盜其包包之人雖有蒙面，惟仍可看見該人眼睛
    部位，且此人眼睛很像山地人的眼睛，輪廓很清楚，所以印
    象很深刻，觀諸96度偵字第158號卷第34頁所附之被告甲○
    ○照片影本所示，實可看出被告甲○○之眼睛的確不小，且
    無模糊不清之情形，與證人丙○○所證相符，復參酌證人潘
    文泰於偵查中及原審，均明確證稱被告甲○○即係於案發當
    時蒙面持刀強盜丙○○之人，可知選任辯護人此節所辯，亦
    不足為被告甲○○有利之認定。
(七)、本案被告甲○○確與潘文泰共同強盜被害人丙○○的財物，
    惟因被告甲○○曾於苗勝公司擔任業務員，為免被丙○○認
    出，才以蒙面方式犯案，再因被告甲○○曾於苗勝公司擔任
    業務員，所負責之地區即為竹南鎮之送貨業務，對於該地區
    的地形、地貌、交通動線，及苗勝公司訂貨、送貨流程，暨
    是否有投保等情均知之甚詳，乃以上述方式，選擇人煙稀少
    、地處偏僻的「818飲食店」前作為犯案地點，與潘文泰共
    同強盜女業務員即被害人丙○○之財物，應屬無訛，此外，
    復有潘文泰所有之0000000000號行動電話及案發時所穿著之
    黑色外套、深藍色襯衫、黑色西裝褲各1件、黑色運動鞋1
    雙扣案可佐，另有被害人丙○○所有之0000000000號行動電
    話之通聯紀錄表1份、保興宮前路口監視器所拍攝車號2P-57
    41號車輛逃逸之照片1張附卷可稽。本案事證明確，被告上
    開犯行，洵堪認定。
三、查西瓜刀之刀鋒銳利，在客觀上對人之生命、身體具有危險
    性，自足當兇器使用，被告甲○○持之犯強盜罪，並於過程
    中毆打告訴人丙○○，核其所為，係犯刑法第330條第1項之
    加重強盜罪及第277條第1項之傷害罪。被告與潘文泰2人間
    就加重強盜犯行部分，有犯意聯絡及行為分擔，均為共同正
    犯，而被告所犯傷害罪，係於加重強盜過程中所為，應認與
    其所犯加重強盜罪係以一行為觸犯數罪名之想像競合犯，應
    從一重之加重強盜罪處斷，而被告犯傷害罪時，潘文泰已至
    車上等候，該車離現場約50公尺，且係因丙○○反抗始遭被
    告動手毆打，故此部分應係被告於強盜過程中單獨所為，難
    令潘文泰亦負共犯責任，併此敘明。原審認被告罪證明確，
    予以論罪科刑，固非無見，惟查：(1)、按「犯強盜罪，於實
    施強暴行為之過程中，如別無傷害之故意，僅因拉扯致被害
    人受有傷害，乃施強暴之當然結果，固不另論傷害罪；然因
    強盜罪非以傷害人之身體為當然之手段，若具有傷害犯意且
    發生傷害之結果，自應另負傷害罪責，如經合法告訴且與強
    盜罪有方法結果之牽連關係，即應依刑法第五十五條之規定
    處斷。」最高法院91年度台上字第1441號判決意旨參照。經
    查，告訴人丙○○於警詢時即指稱：我要對甲○○提出傷害
    告訴、他（指被告）用手打我頭、臉、背部，有受傷等語（
    警卷第26頁），復有驗傷診斷書附卷可稽，被告顯係基於傷
    害之故意毆打告訴人，且發生傷害之結果，亦經告訴人合法
    告訴，被告自應負傷害罪責，起訴事實亦已就此部分論述（
    起訴法條則漏列被告犯傷害罪嫌），原審就此部分漏未論述
    ，自有未洽；(2)、扣案之門號0000000000行動電話1支（含
    SIM卡），為共同正犯潘文泰所有，由被告撥打給被害人丙
    ○○佯稱購買香煙，顯係供犯罪使用，應予以沒收，原審僅
    沒收行動電話，而認其內之0000000000號SIM卡仍屬國內電
    信公司所有而未併予諭知沒收，亦有違誤。被告上訴意旨以
    上開情詞否認犯行，指摘原判決不當，雖無理由，惟原判決
    既有上開可議之處，自應由本院將原判決撤銷改判。爰審酌
    被告年輕力壯，竟不思以正常勞力掙取所需，反將被害人丙
    ○○誘出後，以持刀及毆打被害人之方式，對被害人洗劫財
    物，其行徑除造成被害人財產上之損害外，並對被害人造成
    強大之心理恐懼，被告之犯行亦影響社會治安至深且鉅，及
    被告犯後否認犯行之態度等一切情狀，量處如主文所示之刑
    。扣案之門號0000000000行動電話1支（含其內之SIM卡），
    爰依刑法第38條第1項第2款之規定宣告沒收。上開西瓜刀1
    支並未扣案，且非違禁物，為免將來執行之困難，爰不諭知
    沒收。至其餘扣案之共同正犯潘文泰於案發時所穿著之衣物
    （黑色外套1件、深藍色襯衫1件、黑色西裝褲1件及黑色運
    動鞋1雙），核其性質，尚與刑法第38條第1項規定沒收之要
    件不合，爰不予宣告沒收，併此敘明。
據上論斷，應依刑事訴訟法第369條第1項前段、第364條、第299
條第1項前段，刑法第28條、第330條第1項、第277條第1項、第
55條、第38條第1項第2款，刑法施行法第1條之1第1項、第2項前
段，判決如主文。
本案經檢察官乙○○到庭執行職務。
中    華    民    國    97    年    5    月    13     日
            刑事第十庭  審判長法  官  林  照  明
                              法  官  蔡  名  曜
                              法  官  郭  瑞  祥
上列正本證明與原本無異。
如不服本判決應於收受送達後十日內向本院提出上訴書狀，其未
敘述上訴之理由者並得於提起上訴後十日內向本院補提理由書（
須附繕本）。
                              書記官  李  妍  嬅
中    華    民    國    97    年    5    月    13     日
附錄本案論罪科刑法條全文：
刑法第330條第1項。
中華民國刑法第330條
（加重強盜罪）
犯強盜罪而有第 321 條第 1 項各款情形之一者，處 7 年以上有
期徒刑。
前項之未遂犯罰之。
中華民國刑法第277條第1項
（普通傷害罪）
傷害人之身體或健康者，處 3 年以下有期徒刑、拘役或 1 千元
以下罰金。


司法院資訊處製作；財團法人民間司法改革基金會備份。
